臺灣新竹地方法院民事裁定  
111年度監宣字第226號
聲  請  人  謝明翰  
關  係  人  蔡秀霞  
            謝侑霖  
上列聲請人聲請撤銷輔助宣告事件，本院裁定如下：
    主    文
本院於民國一百零八年一月七日所為107年度監宣字第253號宣告
謝明翰（民國00年0月0日生，身分證統一編號：Z000000000號）
為受輔助宣告人之裁定，應予撤銷。
請程序費用由聲請人負擔。
    理    由
一、聲請意旨略以：聲請人前於民國108年1月7日經本院以107年
    度監宣字第253號宣告為受輔助宣告人，並選定關係人謝侑
    霖為輔助人。然聲請人於就醫診治後已康復，已能處理自己
    事務，故輔助宣告之原因業已消滅，爰依法聲請撤銷輔助宣
    告等語。　　
二、按對於因精神障礙或其他心智缺陷，致其為意思表示或受意
    思表示，或辨識其意思表示效果之能力，顯有不足者，法院
    得因本人、配偶、四親等內之親屬、最近一年有同居事實之
    其他親屬、檢察官、主管機關或社會福利機構之聲請，為輔
    助之宣告。受輔助之原因消滅時，法院應依前項聲請權人之
    聲請，撤銷其宣告，民法第15條之1 第1 、2 項分別定有明
    文。
三、經查：
(一)聲請人前經本院以107年度監宣字第253號民事裁定宣告為受
    輔助宣告之人，並選定其兄即關係人謝侑霖為輔助人在案，
    有同案裁定影本附卷可憑，並經本院依職權調閱上開卷宗核
    閱無訛。
(二)聲請人主張其就診後已康復且已能處理自己事務等情，經本
    院囑託鑑定人張杰醫師就相對人之現況為鑑定，鑑定結果認
    為：相對人為第一型雙極性情感疾患，最近一次發作為躁症
    發作，重度合併精神症狀，目前緩解中。相對人近年來規律
    就醫服藥，症狀已平穩約一年半，目前工作持續度及表現、
    人際適應上均穩定，未再有過度飲酒，與輕躁、躁症發作，
    可妥善管理金錢財物，並具日常生活自我照顧及處理一般事
    務基本能力，亦否認有怪異妄想、被害妄想、或幻聽干擾，
    其人際關係、情緒調節和自我功能趨於穩定，可因應外在環
    境變化做調整，並具現實檢視的能力。故經評估後，相對人
    目前之精神狀態並未達「致其為意思表示或受意思表示，或
    辨識其意思表示效果之能力，顯有不足」之程度，可考慮撤
    銷輔助宣告，但當未來輕躁、躁症發作時，家屬需審慎防範
    其無節度且帶來不良後果之消費症狀等情，有國軍桃園總醫
    院新竹分院111年8月12日桃竹醫行字第1110003355號函暨所
    附精神鑑定報告書附卷為憑，足見聲請人目前之心智狀況已
    非屬「為意思表示或受意思表示，或辨識其意思表示效果之
    能力，顯有不足」之狀態，具有處理自己事務之能力。
  ㈢綜上，本院審酌聲請人目前之精神狀態已逐漸回復正常，現
    已未達於「為意思表示或受意思表示，或辨識其意思表示效
    果之能力，顯有不足」之程度，已具有處理自己事務之能力
    ，堪認其受輔助宣告之原因業已消滅，故聲請人聲請撤銷本
    院107年度監宣字第253號輔助宣告裁定，為有理由，應予准
    許。　
四、依家事事件法第177條第2項、第164條第2項規定，裁定如主
    文。
中　　華　　民　　國　　111 　年　　8 　　月　  31 　日
                  家事法庭　法  官　林宗穎
以上正本係照原本作成。
如對本裁定抗告須於裁定送達後10日內向本院提出抗告狀（須附
繕本），並繳納抗告費新臺幣一千元。
中　　華　　民　　國　　111 　年　　9 　　月　　1 　　日
                            書記官  嚴翠意